臺灣臺中地方法院刑事判決　　　　　　 100年度訴字第1665號
公　訴　人　臺灣臺中地方法院檢察署檢察官
被　　　告　陳銘俊
上列被告因妨害自由等案件，經檢察官提起公訴（99年度偵字第
11129號），被告就被訴事實為有罪之陳述，本院合議庭裁定由
受命法官獨任進行簡式審判程序，判決如下：
    主    文
陳銘俊以非法方法，剝奪人之行動自由，處有期徒刑玖月。
    犯罪事實
一、陳銘俊與張雅茹之妹張純綺原為男女朋友。陳銘俊前於民國
    98年11月間，因在張雅茹及張純綺居住之臺中市○○區○○
    路155號住處放火及恐嚇張純綺之案件，經本院於99年11月
    17日，判處有期徒刑2年，緩刑3年並交付保護管束，於99年
    12月15日判決確定，現仍在緩刑期間。復於100年2月17日因
    妨害張純綺之行動自由（由檢察官另行提起公訴，現尚在本
    院審理中），張純綺因而避居他處。陳銘俊仍不知警惕，於
    100年3月18日20時前某時，在張雅茹與張純綺所居住之臺中
    市○○區○○路155號住處附近埋伏，於同日20時許，見張
    雅茹騎車牌號碼QK8-433號輕型機車上班，即駕駛車牌號碼
    M8-6555號自小客車尾隨之，在張雅茹駕車行經臺中市○○
    區○○路95號附近時，基於妨害自由之犯意，強行駕車攔截
    張雅茹去路，致張雅茹失控撞向行道樹，受有右小腿挫傷、
    腰部扭傷及拉傷等傷害。陳銘俊見張雅茹人車倒地，隨即下
    車，接續向張雅茹表示其身上有槍，並比劃手槍之手勢，脅
    迫張雅茹進入上開自小客車，致張雅茹心生畏懼，配合進入
    該自小客車，陳銘俊旋即駕車繞行市區，以此方式剝奪張雅
    茹之行動自由近30分鐘，要求張雅茹代約張純綺談判。張雅
    茹為謀脫身，乃虛與委蛇，約張純綺於翌日在臺中市○○區
    ○○路見面，陳銘俊乃將張雅茹載回臺中市○○區○○路95
    號附近釋放。
二、案經臺中市政府警察局豐原分局報請臺灣臺中地方法院檢察
    署檢察官偵查起訴。
    理    由
一、證據能力部分：按被告以外之人於審判外之陳述，雖不符刑
    事訴訟法第159條之1至第159條之4之規定，而經當事人於審
    判程序同意作為證據，法院審酌該言詞陳述或書面陳述作成
    時之情況，認為適當者，亦得為證據。當事人、代理人或辯
    護人於法院調查證據時，知有第159條第1項不得為證據之情
    形，而未於言詞辯論終結前聲明異議者，視為有前項之同意
    ，刑事訴訟法第159條之5定有明文。立法意旨在於傳聞證據
    未經當事人之反對詰問予以核實，原則上先予排除，惟若當
    事人已放棄詰問或未聲明異議，基於證據資料愈豐富，愈有
    助於真實發現之理念，且強化言詞辯論主義，法院自可承認
    該傳聞證據例外擁有證據能力。查本件被告對於證人張雅茹
    於警詢及偵查中所為證述，及證人張純綺於偵查中之證述，
    均表示沒有意見，且未於言詞辯論終結前聲明異議，依刑事
    訴訟法第159條之5第2項之規定，視為同意作為證據，且本
    院審酌上開證人係於案發後不久所為之陳述，記憶猶新，又
    非在非自由意志之情況下所為之陳述，所陳自較符事實，核
    無顯有不可信之情況，是本院認該等言詞陳述適當，依刑事
    訴訟法第159條之5第2項之規定，自得作為證據。
二、認定犯罪事實所根據之證據及理由：
  (一)被告於本院準備程序及審理時之自白。
  (二)證人即被害人張雅茹於警詢及偵訊時之證詞，足以證明全部
    犯罪事實。
  (三)證人張純綺於偵訊時之證詞，足以證明其確於100年3月18日
    時，接獲證人張雅茹電話之事實。
  (四)證人張雅茹之澄清綜合醫院中港分院診斷證明書，足以證明
    其當日所受傷勢之事實。
  (五)綜上所述，被告之自白，核與事實相符，應堪採信。本案事
    證已臻明確，被告犯行應堪認定。
三、論罪科刑之理由：：
  (一)按刑法第302條第1項之妨害自由罪，原以強暴、脅迫為構成
    要件，其因而致普通傷害，乃強暴、脅迫當然之結果，除另
    有傷害故意外，仍祇成立該條項之罪，無同法第277條第1項
    之適用，最高法院30年上字第3701號判例可資參照。核被告
    所為，係犯刑法第302條第1項之妨害自由罪。
  (二)爰審酌被告犯罪之動機、目的、前已因妨害張純綺自由案件
    尚在偵查中，竟僅為尋找張純綺而再以駕車攔截方式而為本
    件犯行，手段非屬輕微，並因而造成被害人如犯罪事實欄之
    傷勢及心理之驚恐，惟審酌被告犯後既已讓被害人自行離去
    ，於本院審理時已坦承全部犯行等一切情狀，量處如主文所
    示之刑，以資懲儆。又起訴書雖對被告具體求處有期徒刑1
    年6月，惟本院審酌被告係因年輕識淺，深陷感情泥沼，致
    為本件犯行，且犯後已坦承犯行，足見尚有悔意，因認上開
    求處過重；並期許被告能早日走出感情創傷，且應尊重他人
    之抉擇，並避免造成他人之傷害，始能創造自己之未來。
四、應適用之法條：
  (一)刑事訴訟法第273條之1第1項、第299條第1項前段。
  (二)刑法第302條第1項。
  (三)刑法施行法第1條之1第1項、第2項前段。
本案經檢察官黃元亨到庭執行職務。
中    華    民    國   100    年    7     月    13    日
                  刑事第十三庭  法  官  黃建都
以上正本證明與原本無異。
如不服本判決應於收受判決後10日內向本院提出上訴書狀，並應
敘述具體理由；其未敘述上訴理由者，應於上訴期間屆滿後20日
內向本院補提理由書（均須按他造當事人之人數附繕本）「切勿
逕送上級法院」。
告訴人或被害人對於判決如有不服具備理由請求檢察官上訴者，
其上訴期間之計算係以檢察官收受判決正本之日期為準。
                                書記官  賴玉真
中    華    民    國   100    年    7     月    13    日
附錄論罪科刑法條
刑法第302條第1項：
私行拘禁或以其他非法方法，剝奪人之行動自由者，處5年以下
有期徒刑、拘役或3百元以下罰金。